臺灣高等法院臺中分院刑事裁定　　　　　　　　　　九十一年度交抗字第五一四號
　　抗告人即
　　受處分人　甲○○
右列抗告人，因受處分人違反道路交通管理處罰條例案件，不服臺灣臺中地方法院中
華民國九十一年六月二十八日所為之裁定（九十一年度交聲字第三一三號）提起抗告
，本院裁定如左：
    主      文
抗告駁回。
    理      由
一、按汽車駕駛人，駕駛汽車經測試檢定酒精濃度超過規定標準者，處新台幣一萬五
    千元以上六萬元以下罰鍰，並當場禁止其駕駛及吊扣駕駛執照一年。又大型車駕
    駛人其吐氣所含酒精濃度超過每公升０．二五毫克以上，未達０．四毫克者，並
    於應到日期到案者，處新台幣二萬二千五百元，並吊扣駕照一年，道路交通管理
    處罰條例第三十五條第一項第一款、違反道路交通管理事件統一裁罰標準表分別
    定有明文。
二、抗告及聲明異議意旨略以：抗告人甲○○係九十一年三月九日前一晚，因受友人
    林振洲臨時電話之邀，遂將ＨＳ－Ｅ６２號營業曳引車停在國道三號公路南向三
    五０公里之合法停車場，再由林振洲以貨車載至台南善化鎮喝酒至凌晨一、二點
    ，因不勝酒力與林振洲均睡在貨車上，直至早上八點多醒來，方由林振洲載至上
    開停車場，後來林振洲離去，抗告人雖已發現該車懸掛錯誤之危險標示牌，惟仍
    覺疲憊遂上車欲小憩，隨即又改變主意下車更換標示牌，適警車已到達，抗告人
    並未發動引擎，因抗告人係基於行車安全，在休息，並無酒後駕車云云，為此提
    起聲明異議及抗告。
三、本件抗告人甲○○於九十一年三月九日八時四十七分許，在國道三號公路三五０
    Ｋ南向處因「經酒測器測得酒精值零點三九ＭＧ＼Ｌ，超出零點一四ＭＧ＼Ｌ」
    違規事實，為抗告意旨所不諱言，且據證人即國道公路警察局第八警察隊善化分
    隊警員張耀男於原審調查中證稱「九十一年三月九日在國道三號南向三四六公里
    處測速執勤，發現該車懸掛載運危險物品標示牌（原本是運甲苯糟車）及紅旗向
    南行駛，八時四十七分在南向三五０公里處發現該駕駛人在車後方更換危險品標
    示牌（更換為載運海水），才向前查詢時發現只有該駕駛人甲○○一人，且滿身
    酒味，測試０點三九毫克，超過法定值０點二五毫克，當時他說只有一人，並未
    說明有別人。」等語綦詳（原審卷第十六頁），參以被告亦不否認有更換該車懸
    掛載運危險物品標示牌之情以觀，倘被告當時並未行駛，又何須更換該標示牌？
    顯然是抗告人於國道三號南下三四六公里遇到警察執行測速臨檢，為避免警察追
    緝，才行駛至南下三五０公里處予以更換，足見抗告人確實有駕駛行為，是其所
    辯要屬卸責之詞，不足採信。事證已明確，被告請求再傳訊證人林振洲自無必要
    。原處分機關本諸權責，就受處分人之上開違規，裁處罰鍰新台幣二萬二千五百
    元並吊扣駕駛執照一年，核無不當，抗告人猶執陳詞提起抗告，指摘原裁定不當
    ，難認有理由，其抗告應予駁回。
據上論斷，應依道路交通案件處理辦法第二十六條，刑事訴訟法第四百十二條，裁定
如主文。
中      華      民      國      九十一     年     七      月   三十一   日
                                臺灣高等法院臺中分院刑事第十庭
                                      審判長法  官  林  照  明
                                            法  官  蔡  名  曜
                                            法  官  盧  江  陽
右正本證明與原本無異。
不得抗告。
                                            書記官  陳  妙  瑋
中      華      民      國      九十一     年     八      月     二     日
                                                                        Ｒ
